【裁判字號】    92,交訴緝,1
【裁判日期】    920526
【裁判案由】    公共危險
【裁判全文】
臺灣高雄地方法院刑事判決                          九十二年度交訴緝字第一號
    公  訴  人  臺灣高雄地方法院檢察署檢察官
    被      告  丁○○
右列被告因公共危險案件，經檢察官提起公訴（九十一年度偵字第六一七三號），本
院判決如左：
    主  文
丁○○駕駛動力交通工具肇事，致人受傷而逃逸，處有期徒刑捌月。
    事  實
一、丁○○於民國九十一年二月十二日下午五時許，駕駛向友人甲○○借用之車牌號
    碼九Ｍ─二二八二號廂型車，沿高雄縣橋頭鄉鐵路南巷西向東方向行駛，行經橋
    頭鄉里○○路口時，疏未注意車前狀況，自後追撞乙○○騎乘之腳踏車，致乙○○受有頭部外傷併腦水腫疑左側顳部蜘蛛膜下腔出血、左眉及左枕部裂傷等傷害
    （傷害部分未據告訴），丁○○於肇事之後未下車查看便駕車逃逸，嗣經路人丙○○記下其車牌號碼後，報警循線查獲。
二、案經高雄縣警察局岡山分局報告台灣高雄地方法院檢察署檢察官偵查起訴。
    理  由
一、訊據被告丁○○固未否認於前揭時間借用徐立群之九Ｍ─二二八二號廂型車，然
    矢口否認有肇事逃逸之犯行，辯稱：當天是年初三，在屏東家裡開工，一直都待
    在家裡云云。然查：被害人乙○○於九十一年二月十二日下午五時許，在高雄縣
    橋頭鄉里○路南巷與林東路口，騎乘腳踏車遭九Ｍ─二二八二號廂型車撞傷之事
    實，除據乙○○指訴甚詳外，並經證人丙○○於本院審理時證稱：「一位老太太
    騎腳踏車被一輛綠色的廂型車撞到，我們均是里林東路往彌陀方向，到鐵路南向
    要左轉，當時腳踏車在最前面，我在廂型車的後面，廂型車撞到後就逃逸。（廂
    型車是否知道他撞到人？）應該知道，他右前方撞到腳踏車後就加速離開，沒有
    下車查看，也沒有停下來，但是似乎有警覺到自己撞到人，車速稍慢後又加速逃
    逸，我就記下車牌。（傷者如何送醫？）旁邊的路人打電話叫救護車。（當時被
    害人的傷勢如何？）頭部有流血」等語屬實。對照證人徐立群所稱：「（九Ｍ－
    二二八號車子是何人所有？）是公司的。（平常何人使用？）公司的員工均有使
    用，我自己也會使用，但很少借給外人使用。（九十一年二月十四日何人在使用
    ？）被告，他過年前就表示初一、二、三要使用，我在除夕夜借他，初三的晚上
    警察打電話給我表示這輛車撞到人，我才打電話給被告，當時被告表示他人在屏
    東，我們先約在他家裡，再一起到橋頭派出所。（見到被告時在何時？）大約晚
    上九、十點。（車子歸還後有無損害的跡象？）右前方的擋風玻璃有蜘蛛網狀的
    龜裂」等語可知（均詳見本院九十一年交訴字第一二一號卷第二十三頁以下），
    被告應係駕車撞傷乙○○之人無訛，再審參以前開車輛肇事之後右前擋風玻璃具
    類似蜘蛛網狀龜裂，而乙○○於案發之時所騎乘之腳踏車，經撞擊之後後車輪嚴
    重變形，有警卷所附開二車輛之相片各二紙可憑，另被害人頭部當場流血之情，
    亦經證人丙○○證述在卷，足見二車發生碰撞之力量不輕，被告當無不知之理，
    被告既未否認案發之時該車在伊保管之中，且無法提出另有他人於前開時間實用
    該車之資料供法院調查，且案發後徐立群通知被告之時，該車仍在其保管之中，
    是應係被告駕駛該車撞傷增仙女之後逃逸無訛。本件事證明確，被告肇事逃逸之
    犯行堪予認定。
二、核被告所為，係犯刑法第一百八十五條之四駕駛動力交通工具，致人受傷而逃逸
    罪。爰審酌被告於車禍肇事至被害人受有嚴重之傷害，竟未將被害人送醫，即駕
    車逃逸，罔顧被害人生命、身體之安全，影響社會善良風氣，犯後飾詞狡卸，未
    見悔悟之心等一切情狀，量處如主文所示之刑。
據上論斷，應依刑事訴訟法第二百九十九條第一項前段，刑法第一百八十五條之四，
判決如主文。
中      華      民      國    九十二    年      五      月    二十六    日
                                  臺灣高雄地方法院刑事第四庭
                                      法  官    卓立婷
右正本證明與原本無異。
如不服本判決，應於判決送達後十日內，向本院提出上訴狀。
                                      書記官    李春慧
中      華      民      國    九十二    年      六      月      三      日
【附錄本件論罪法條】
中華民國刑法第一百八十五條之四
駕駛動力交通工具肇事，致人死傷而逃逸者，處六月以上五年以下有期徒
刑。


司法院資訊處製作；財團法人民間司法改革基金會備份。
